臺灣彰化地方法院民事裁定
110年度抗字第39號
抗  告  人  何宥勳  
            林品妘  
相  對  人  旺昌交通有限公司

法定代理人  胡文娟  
抗告人因與旺昌交通有限公司間等本票裁定事件，對於中華民國
110年3月12日臺灣彰化地方法院110年度司票字第281號裁定提起
抗告，本院裁定如下：
    主  文
抗告駁回。
抗告程序費用由抗告人連帶負擔。
    理  由
一、抗告意旨略以：如附表所示之本票（下稱系爭本票）雖有免
    除做成拒絕證書之記載，然執票人在行使追索權前，仍應於
    所定期限內為付款之提示，惟相對人並未提出已為提示及催
    討之事證。抗告人何宥勳為元亨泰貨運股份有限公司之員工
    ，駕駛貨車至台灣各地送貨，於民國109年6月後多數時間均
    在工作，幾乎無休息；抗告人林品紜為大豐環保公司大里站
    之會計，每週僅休週日1天，抗告人2人於109年6月後並無固
    定之工作處所，而相對人位於彰化縣鹿港鄉，距離抗告人2
    人甚遠，相對人如何能持系爭本票向抗告人2人提示付款，
    是相對人稱已於系爭本票到期後，提示請求付款云云，並非
    事實，爰依法提起抗告，請求廢棄原裁定等語。
二、按本票執票人，依票據法第123條規定，聲請法院裁定許可
    對發票人強制執行，係屬非訟事件。此項聲請之裁定，及抗
    告法院之裁定，僅依非訟事件程序，以審查強制執行許可與
    否，並無確定實體上法律關係存否之效力（最高法院57年台
    抗字第76號判例、99年度台上字第1095號判決參照）。又本
    票既已載明免除作成拒絕證書，執票人聲請裁定准予強制執
    行，即毋庸提出已為付款提示之證據。苟發票人抗辯執票人
    未為提示，依票據法第124條準用同法第95條但書之規定，
    即應由其負舉證之責（最高法院84年度台抗字第22號、94年
    度台抗字第823、938號、第1057號裁定參照）。
三、經查：
  ㈠本院司法事務官依非訟事件程序，形式審查系爭本票業載明
    本票、一定之金額、發票日、受款人、憑票於109年6月1日
    無條件擔任支付等應記載事項，顯具備本票之形式要件。且
    系爭本票亦記載「本本票免除作成拒絕證書」，相對人於聲
    請狀復主張：於109年6月1日提示未獲付款，聲請人雖屢為
    催討，仍未蒙置理等語（見本院110年度司票字第281號卷第
    7頁），堪認業已主張其有於系爭本票109年6月1日到期日後
    向抗告人提示而未獲付款，依前揭規定，相對人得不請求作
    成拒絕證書，而行使追索權，且毋庸提出已為付款提示之證
    據。本院司法事務官依相對人之聲請，裁定系爭本票准許強
    制執行，即屬有據。
  ㈡抗告人否認相對人曾向其提示，即應由其負舉證之責。抗告
    人雖謂：抗告人何宥勳於109年6月份整月均在工作，每日送
    貨地點不一，最南達高雄、最北達楊梅；抗告人林品紜亦常
    出差，如南投水里、國姓、竹山及法院開庭云云（見本院卷
    第20頁），並提出龍達汽車貨運有限公司/坤慶貨運股份有
    限公司行車日報表、抗告人林品紜之打卡記錄、行程日誌為
    據（見本院卷第23至55頁）。然抗告人於系爭本票到期日之
    後工作繁忙，是否可推論相對人未為付款提示實屬有疑，縱
    使抗告人等每日工作，亦不足以證明相對人從無持該本票向
    抗告人為提示付款。更何況，系爭本票既載明免除作成拒絕
    證書，則執票人即相對人聲請裁定准予強制執行時，自毋庸
    提出已為付款提示之證據。相對人依票據法第123條規定向
    發票人即抗告人等行使追索權，聲請法院裁定准予強制執行
    ，乃屬非訟事件，已如前述，故對於此項聲請所為裁定，僅
    依非訟事件程序，就本票形式上之要件是否具備予以審查為
    已足。是抗告人就相對人未為提示一節，未有舉證證明，其
    主張自無足取。
四、又按非訟事件，依法應由關係人負擔費用者，法院裁定命關
    係人負擔時，應一併確定其數額；非訟事件程序費用之負擔
    ，有相對人者，準用民事訴訟法有關訴訟費用之規定，非訟
    事件法第24條第1 項及第21條第2 項定有明文。本件抗告業
    經駁回在案，依上開法條規定，本院應予確定程序費用額。
    茲因抗告人等提起本件抗告，除繳納抗告費新臺幣1,000 元
    外，未有其餘程序費用之支出。是以，本件應由抗告人等負
    擔之程序費用額確定為新臺幣1,000 元。
五、據上論結，本件抗告為無理由，依非訟事件法第46條、第21
    條第2項、第24條第1項，民事訴訟法第495條之1第1項、第4
    49條第1項、第95條、第85條第2項，裁定如主文。
中　　華　　民　　國　　110 　年　　5 　　月　　27　　日
             
　　　　　　　　　     民事第二庭    法　官　王姿婷
以上正本係照原本作成。
如不服本裁定，僅得於收受本裁定正本送達後10日內，以適用法
規顯有錯誤為理由，向本院提出再抗告狀，（須附繕本一份及繳
納再抗告裁判費新台幣1,000元），經本院許可後紿可再抗告。
中　　華　　民　　國　　110 　年　　5 　　月　　28　　日
                                    書記官  吳曉玟

附表：（日期紀元均為民國，幣別均為新臺幣）
發票人 受款人 發票日 票面金額 利息 到期日 付款地 其他記載事項 何宥勳 林品紜 旺昌交通有限公司 108年5月18日 180萬元 年息 20％ 109年6月1日 彰化縣○○鎮○○路000號 此票免除作成拒絕證書及票據法第89條之通知義務。 本票據之發票人不可撤銷地特別授權執票人及其代理人、受僱人或其指定人填載本票據之到期日及其他應記載事項。